【裁判字號】    97,交聲,2225
【裁判日期】    971024
【裁判案由】    聲明異議
【裁判全文】
臺灣高雄地方法院刑事裁定            97年度交聲字第2225號
原處分機關  高雄市政府交通局
異  議  人  乙○○
即受處分人
上列異議人即受處分人因違反道路交通管理處罰條例案件，對於
高雄市政府交通局中華民國97年9 月10日所為之處分（原處分案
號：高市交裁字第裁32－U00000000 號），聲明異議，本院裁定
如下：
    主  文
異議駁回。
    理  由
一、異議意旨略以：異議人於民國97年7 月17日上午9 時許，駕
    駛車牌號碼5V-2099 號自用小客車，行至高雄縣岡山鎮○○
    路○路平交道，先在該平交道前等候，於南下火車通過，平
    交道柵欄升起後，隨即駕駛該自用小客車，尾隨前方兩部卡
    車欲通過該平交道，然而幾秒後，平交道警鈴又響起，因前
    方有緩慢起步之卡車，警鈴響起至柵欄放下之緩衝時間不足
    ，異議人因而無法立即通過該平交道，以致違規而被拍照舉
    發；異議人雖有客觀違規之事實，但係屬情有可原，並無違
    規之意，爰聲明異議，請求撤銷原處分云云。
二、按汽車駕駛人，駕車在鐵路平交道，遮斷器開始放下，或警
    鈴已響、閃光號誌已顯示，仍強行闖越者，處新臺幣（下同
    ）6,000 元以上12,000元以下罰鍰，並記違規點數3 點，道
    路交通管理處罰條例第54條第1 項第1 款、第63條第1 項第
    3 款定有明文。次按汽車行駛中，駕駛人看到鐵路平交道標
    誌或標線後，應即將速度減低至時速15公里以下，接近平交
    道時，該鐵路平交道設有遮斷器者，如遮斷器已開始放下，
    應即暫停；該鐵路平交道設有警鈴及閃光號誌者，警鈴已響
    ，閃光號誌已顯示，駕駛人應暫停俟火車通過後，看、聽鐵
    路兩方確無火車駛來，始得通過；汽車駛至鐵路平交道前，
    如前面有車輛時，應俟前車駛離鐵路平交道適當距離而後車
    能安全通過後，始能通過，道路交通安全規則第104 條第1
    項第1 款前段、第2 款前段及第2 項均有明文。又汽車駕駛
    人之行為，經以科學儀器取得證據資料證明其行為違規者，
    得逕行舉發；逕行舉發，應記明車輛牌照號碼、車型等可資
    辨明之資料，以汽車所有人為被通知人製單舉發，道路交通
    管理處罰條例第7 條之2 第1 項第7 款、第4 項亦規定甚明
    。
三、經查：
    (一)異議人駕駛車號5V-2099 號自用小客車，於97年7 月17日
      上午9 時許，在高雄縣岡山鎮○○路○○道，因警鈴已響
      、閃光號誌已顯示而闖越平交道之違規事由，經照相採證
      後，為警逕行舉發，且經原處分機關裁決之事實，為異議
      人所不爭，並有舉發通知單及裁決書影本各1 份可佐（見
      本院卷第10頁、第11頁），應足採認。
    (二)再查，證人即舉發員警甲○○到庭證稱：我們與負責管理
      高雄縣岡山鎮○○路○○道之鐵路局台南號誌分駐所確認
      ，上開平交道之警鈴、柵欄、閃光號誌於97年7 月17日上
      午9 時均運作正常，而平交道警鈴響起約7 秒左右，遮斷
      器會放下，警局設置在平交道的照相設備會於警鈴響起的
      7.7 秒後開始啟動，異議人的車子於警鈴響起後8.4 秒壓
      到感應線圈，於9.4 秒時則開到遮斷器下面。若要避免於
      警鈴響起後違規，可於警鈴響起後，於7.7 秒前通過平交
      道，或是7.7 秒之後時速在15公里以下通過，也可為緊急
      煞車，況且異議人行駛至平交道，前方縱使有車輛，也應
      依道路交通規則第104 條規定，必須於前車完全通過平交
      道時，才可以通過等語（見本院卷第20頁、第21頁）；參
      以本件拍攝採證照片之微電腦自動照相機功能運作正常，
      於平交道警鈴響起、閃光號誌已顯示7 秒後開始拍攝違規
      車輛，依據採證相片顯示，車號5V-2099 號車輛於平交道
      警鈴已響、閃光號誌顯示8.4 秒後拍攝第1 張，9.4 秒拍
      攝第2 張時速21公里闖越平交道等節，亦經內政部警政署
      鐵路警察局第三警務段97年9 月4 日鐵三警行字第097000
      3537號函覆明確（見本院卷第12頁），核與證人陳錫勛所
      述相符，應堪採認。又汽車駕駛人於聽到平交道警鈴響起
      、見到閃光號誌顯示時即應暫停等候火車經過，而非於遮
      斷器啟動後始停車，業據前開規定規範明確，是上開微電
      腦自動照相機於警鈴響起、閃光號誌顯示後7 秒始拍攝違
      規車輛，則異議人如於警鈴響起、閃光號誌顯示時即暫停
      等候火車經過，即無遭微電腦自動照相機拍攝之可能。然
      而，異議人駕駛上開車輛於警鈴響起8.4 秒時，車身尚在
      黃網區，該車輛前輪甫正穿越平交道而遭拍攝，警鈴啟動
      9.4 秒，該車輛後輪甫正離開黃網區，有照片2 張在卷可
      佐（見本院卷第23頁）。依據上開證據資料可知，異議人
      駕駛上開車輛於警鈴響起、閃光號誌顯示8.4 秒後，仍闖
      越平交道，其違規事實，至為明確，
    (三)異議人雖以前詞置辯，然而車輛駛至平交道柵欄前方時，
      若前方有車輛，應待前開車輛駛離鐵路平交道適當距離始
      再通過；且上開平交道之警鈴既已響起，即無繼續前進通
      過平交道之理，況依異議人所述，當時前方有車潮、車速
      緩慢，並無因緊急停車致生危險之情事，異議人未停車等
      候，仍駕車前進通過平交道，其違規闖越平交道，甚為顯
      然。是而異議人所辯，自無可採。從而，原處分機關據以
      援引上開規定，裁處異議人罰鍰10,000元，記違規點數3
      點，施以道安講習，並無不當。本件異議為無理由，應予
      駁回。
四、據上論斷，應依道路交通案件處理辦法第19條，裁定如主文
    。
中    華    民    國    97    年    10    月    24    日
                  交通法庭  法  官  楊佩蓉
以上正本證明與原本相符。
如不服本裁定應於送達後5 日內向本院提出抗告狀。
中    華    民    國    97    年    10    月    24    日
                            書記官  蕭家玲


司法院資訊處製作；財團法人民間司法改革基金會備份。
